【裁判字號】    95,交易,170
【裁判日期】    950823
【裁判案由】    業務過失傷害
【裁判全文】
臺灣高雄地方法院刑事判決             95年度交易字第170號
公  訴  人  臺灣高雄地方法院檢察署檢察官
被      告  甲○○
上列被告因業務過失傷害案件，經檢察官聲請簡易判決處刑（95
年度偵字第5413號），經本院認不得以簡易判決處刑，改依通常
程序審判，本院判決如下：
    主  文
甲○○無罪。
    理  由
一、公訴意旨以：被告甲○○平日以駕駛營業大貨車為業，於民
    國94年11月7 日16時31分許，駕駛車牌號碼GY-859號營業用
    大貨車，沿高雄市前鎮區○○○路東向西方向行駛，至中華
    五路1332巷口時，本應注意車輛行駛時，應與前車保持遍時
    可以煞停距離，而依當時情形又非不能注意，竟疏於注意，
    適同向羅德．安東尼（加拿大國籍人，LORD-ANTHONY）騎乘
    未請領車牌之引擎號碼MC06E-00 00000號機車在其右前方之
    慢車道上，以30公里時速行駛，因欲超車未成緊急剎車致機
    車摔倒，再為甲○○所駕駛之營業大貨車右前角撞擊，致人
    車倒地往前拖行，羅德．安東尼因而受有左腳及左踝嚴重撕
    裂傷併軟組織缺損、左踝韌帶缺損等之傷害。因認被告涉犯
    刑法第284條第2項之業務過失傷害罪嫌。
二、公訴人認被告涉犯刑法第284 條第2 項之業務過失傷害罪嫌
    ，係以被告及告訴人於警詢中之陳述，且有道路交通事故現
    場圖、道路交通事故調查報告表(一)、(二)、診斷證明書附卷可
    佐，資為論據。
三、訊據被告否認有業務過失傷害犯行，辯稱係告訴人駕駛機車
    因超車時自行滑倒，人車乃滑行至其車道前方，其見狀即緊
    急煞車，並未撞及告訴人等語。
四、經查：
    (一)告訴人羅德．安東尼（LORD-ANTHONY）於本院審理中，已
      因所在不明傳喚不到，而其於警詢之陳述，既係於車禍發
      生後隨即所為之陳述，且無證據證明告訴人羅德．安東尼
      （LORD-ANTHONY）之陳述係受有其他不正當之影響，應具
      有可信之特別情況，並為證明犯罪事實之存否所必要，依
      刑事訴訟法第159 條之3 規定，即得為證據。另檢察官及
      被告對道路交通事故現場圖、道路交通事故調查報告表(一)
      、(二)之證據能力，並未於言詞辯論終結前聲明異議，本院
      審酌該書面作成時之情況認為適當，亦得為證據。
    (二)被告於94年11月7 日下午4 時31分許，駕駛GY-859號營業
      用大貨車，沿高雄市前鎮區○○○路東向西方向行駛，行
      經該路與中華五路1332巷口，適告訴人駕駛機車同向行駛
      復興三路慢車道亦至該交岔路口，告訴人駕駛機車因緊急
      煞車而自行滑倒，人車乃滑行至被告車道前方，並停止在
      被告之大貨車右前車輪前等事實，業經證人即告訴人羅德
      ．安東尼（LORD-ANTHONY）於警詢陳述其駕駛機車因緊急
      煞車跌倒等語，並有道路交通事故現場圖、道路交通事故
      調查報告表(一)、(二)、照片附卷可稽，自堪以認定。
    (三)告訴人羅德．安東尼（LORD-ANTHONY）於警詢固陳述其駕
      駛機車因緊急煞車跌倒後，復遭被告駕駛大貨車自後追撞
      ，致其左腳受有傷害等語。然被告堅詞否認駕駛大貨車自
      後追撞告訴人羅德．安東尼（LORD-ANTHONY），辯稱其見
      告訴人羅德．安東尼（LORD-ANTHONY）駕駛機車跌倒後，
      旋即緊急煞車，並未撞及告訴人羅德．安東尼（LORD-ANT
      HONY）機車等語。再依道路交通事故現場圖及照片所示，
      機車倒地後滑行地面之刮地痕與大貨車之煞車痕並未重疊
      ，且機車之刮地痕係在大貨車右側車身之外側，又機車係
      停止倒在大貨車右前車輪前，機車與大貨車並無接觸，綜
      上各情，機車既無遭大貨車追撞、輾壓或遭大貨車牽絆拖
      行之跡象，被告所辯並未撞及告訴人羅德．安東尼（LORD
      -ANT HONY） 機車一節，即非不可採信。況被告駕駛大貨
      車行駛在內線車道，而告訴人羅德．安東尼（LORD-ANTHO
      NY）駕駛機車行駛在外側車道，已經告訴人羅德．安東尼
      （LORD-ANTHONY）於警詢及被告分別陳述在卷，告訴人機
      車既非行駛在被告大貨車之車道前方，被告對告訴人羅德
      ．安東尼（LORD-ANTHONY）間，即無注意車前狀況之義務
      可言。再被告駕駛大貨車行使於自己車道上，衡諸一般常
      情，實無從預測行駛在相鄰車道上之機車將跌倒滑行至其
      車道前，亦難期被告駕駛大貨車之際，驟見相鄰車道上告
      訴人羅德．安東尼（LORD-ANTHONY）駕駛之機車跌倒滑行
      至其車道前，而能及時採取必要之安全措施。是縱認被告
      駕駛大貨車有撞及告訴人羅德．安東尼（LORD-ANT HONY
      ）機車，亦難認被告有何過失責任。
    此外，復查無其他積極證據足證被告有過失傷害人行為，被
    告之過失傷害犯行尚屬不能證明，自應諭知被告無罪之判決
    。
五、據上論斷，應依刑事訴訟法第452 條、第301 條第1 項前段
    ，判決如主文。
本案經檢察官井天博到庭執行職務。
中    華    民    國    95    年    8     月    23    日
                  刑事第四庭    審判長法  官  郭玫利
                                      法  官  林意芳
                                      法  官  陳明呈
如不服本判決，應於判決送達後10日內，向本院提出上訴狀。
中    華    民    國    95    年    8     月    23    日
                                      書記官  邱靜銘


司法院資訊處製作；財團法人民間司法改革基金會備份。
